# 求助陈版主，银行存货和其他货币资金的区分

提问人：liuweisheng 时间：2023-01-24 21:54:21
定存和大额存单满足（ 1 ）期限在 12 个月内（含 12 个月）；（ 2 ）存单的发行条件允许提前支取；（ 3 ）持有人没有明确将其持有至到期的意图。将定存和大额存单记入银行存款还是其他货币资金，谢谢版主解惑。不知道如何区分银行存款和其他货币资金。

回答人：chenyiwei
一般是作为其他货币资金。主要是考虑大额存单在支取条件、存入目的、管理模式等多方面可能不同于一般的定期存款，更与活期存款差异较大，故列报为其他货币资金，并披露其原定期限、提前支取条件等信息。